【裁判字號】    95,訴,379
【裁判日期】    950425
【裁判案由】    違反毒品危害防制條例
【裁判全文】
臺灣臺南地方法院刑事判決               95年度訴字第379號
公  訴  人  臺灣臺南地方法院檢察署檢察官
被      告  甲○○
                    （另案臺灣臺南監獄臺南分監執行中）
上列被告因違反毒品危害防制條例案件，經檢察官提起公訴（95
年度毒偵字第 661號），被告於本院行準備程序中就被訴犯罪事
實為有罪之陳述，本院合議庭裁定由受命法官獨任行簡式審判程
序，判決如下：
    主  文
甲○○連續施用第一級毒品，處有期徒刑拾月。
    事  實
一、甲○○曾因違反毒品危害防制條例案件，經本院以九十二年
    度毒聲字第五七號裁定送勒戒處所觀察、勒戒後，認為無繼
    續施用毒品之傾向，於民國九十二年一月二十八日釋放，並
    經臺灣臺南地方法院檢察署檢察官於同年月二十九日以九十
    二年度毒偵字第一三九號為不起訴處分。然甲○○並未戒除
    毒癮，再度施用毒品，經本院以九十二年度毒聲字第一五七
    一號裁定送勒戒處所觀察、勒戒後，因毒品危害防制條例修
    正，以致後續之戒治程序無從執行而釋放；另刑罰部分則經
    臺灣高等法院臺南分院於九十四年十二月二十八日以九十四
    年度上訴字第一０四八號判決判處有期徒刑十月，於九十五
    年一月十五日確定，並於同年三月六日入監服刑，現在監執
    行中。
二、詎甲○○仍未戒除施用毒品惡習，於前開觀察、勒戒處分執
    行完畢釋放後五年內，再度基於施用第一級毒品海洛因之概
    括犯意，自九十四年十二月二十八日臺灣高等法院臺南分院
    前開判決宣示後之不詳時、日起至九十五年一月十六日止，
    約以每三日施用一次之頻率，連續在其位於臺南縣歸仁鄉○
    ○路○段六一二號居所廁所內，以注射方式施用第一級毒品
    海洛因多次。嗣於九十五年一月十七日凌晨零時三十分許，
    甲○○因另案遭臺灣臺南地方法院檢察署通緝，為警在臺南
    縣永康市○○路七０三巷十一號「元山大飯店」五０三室緝
    獲，員警經甲○○之同意對其採尿送驗，在其尿液中驗出嗎
    啡陽性反應而查知上情。
三、案經臺南縣警察局歸仁分局報請臺灣臺南地方法院檢察署檢
    察官偵查起訴。
    理  由
一、訊據被告甲○○對於上開事實，均坦承不諱，且其尿液經警
    採集送驗結果，確呈嗎啡陽性反應，有臺南縣警察局歸仁分
    局採擷毒品犯罪嫌疑人尿液送驗編號名冊影本、長榮大學九
    十五年二月十三日出具之確認報告各一紙在卷可稽（見警卷
    第四至五頁），足見被告之自白與事實相符，應可採信。本
    案事證明確，被告犯行已堪認定，應依法論科。
二、查被告曾因違反毒品危害防制條例案件，經本院以九十二年
    度毒聲字第五七號裁定送勒戒處所觀察、勒戒後，認為無繼
    續施用毒品之傾向，於九十二年一月二十八日釋放，並經臺
    灣臺南地方法院檢察署檢察官於同年月二十九日以九十二年
    度毒偵字第一三九號為不起訴處分，有臺灣高等法院被告全
    國前案紀錄表、不起訴處分書各一份附卷可憑，其於前開觀
    察、勒戒處分執行完畢釋放後五年內再度施用第一級毒品海
    洛因，核其所為，係犯毒品危害防制條例第十條第一項之施
    用第一級毒品罪。被告施用第一級毒品海洛因前後持有上開
    毒品之低度行為，為其施用之高度行為所吸收，不另論罪。
    被告施用第一級毒品海洛因多次，其各次施用行為時間緊接
    ，所犯係構成要件相同之罪，顯係基於概括之犯意反覆為之
    ，為連續犯，應依刑法第五十六條之規定論以一罪，並加重
    其刑。又檢察官起訴意旨雖認被告僅於九十五年一月十四日
    下午四時許施用第一級毒品海洛因一次，但被告於本院審理
    中，自承自九十四年十二月二十八日臺灣高等法院臺南分院
    九十四年度上訴字第一０四八號判決宣示後，約以每隔三日
    施用一次之頻率，連續以針筒注射方式施用第一級毒品海洛
    因多次，而最後一次施用之時間為九十五年一月十六日（見
    本院九十五年四月十八日審判筆錄第四頁），此等未經起訴
    之施用第一級毒品犯行與起訴部分有連續犯之裁判上一罪關
    係，本院自應併予+審究。爰審酌被告沈迷毒品，經觀察、
    勒戒後仍未戒除毒癮，不知戒慎，但本次施用時間尚短，且
    其犯後坦承犯行，態度尚稱良好等一切情狀，量處如主文所
    示之刑，以示懲儆。
三、至於，臺灣臺南地方法院檢察署檢察官九十五年度毒偵字第
    七六０號移送併辦意旨，以被告於九十四年十二月十六日下
    午五時許，在臺南縣歸仁鄉○○路○段六一二號居所廁所，
    以注射針筒注射方式施用第一級毒品海洛因，並於翌日（即
    同年月十七日）在臺南縣仁德鄉○○路一二七之七號前為警
    盤查，員警經其同意對其採尿送驗，在其尿液中驗出嗎啡陽
    性反應，因認此部分與起訴部分有連續犯之裁判上一罪關係
    ，而移送本院併案審理，固非無見。然被告前因施用第一級
    毒品海洛因案件，經臺灣高等法院臺南分院於九十四年十二
    月二十八日以九十四年度上訴字第一０四八號判決判處有期
    徒刑十月，於九十五年一月十五日確定，有臺灣高等法院被
    告全國前案紀錄表暨該案判決書各一份存卷可考，則本件檢
    察官移送併案部分之施用第一級毒品犯行，其施用第一級毒
    品海洛因之時間既在該案判決宣示前，自應為該案確定判決
    效力所及。檢察官就此移送本院併案審理，容有誤會。然此
    部分既未經起訴，本院無從處理，仍應退回檢察官，由檢察
    官另行依法處理，併此敘明。
據上論斷，應依刑事訴訟法第二百九十九條第一項前段、第二百
七十三條之一第一項，毒品危害防制條例第十條第一項，刑法第
十一條前段、第五十六條，判決如主文。
本案經檢察官乙○○到庭執行職務。
中    華    民    國    95    年    4     月    25    日
                  刑事第十一庭  法  官  周紹武
以上正本證明與原本無異。
如不服本判決，應於判決送達後十日內，向本院提出上訴狀。
                                書記官  鄭佩玉
中    華    民    國    95    年    4     月    25    日
附錄本案論罪科刑法條全文：
毒品危害防制條例第十條第一項
施用第一級毒品者，處六月以上五年以下有期徒刑。


司法院資訊處製作；財團法人民間司法改革基金會備份。
